【裁判字號】    98,上訴,1883
【裁判日期】    990104
【裁判案由】    違反毒品危害防制條例
【裁判全文】
臺灣高等法院高雄分院刑事判決        98年度上訴字第1883號
上  訴  人
即  被  告  甲○○
上列上訴人因違反毒品危害防制條例案件，不服臺灣屏東地方法
院98年度訴字第919 號中華民國98年10月16日第一審判決（起訴
案號：臺灣屏東地方法院檢察署98年度毒偵字第1066號），提起
上訴，本院判決如下：
     主  文
上訴駁回。
     理  由
一、按不服地方法院之第一審判決而上訴者，應向管轄第二審之
    高等法院為之，且上訴書狀應敘述具體理由。第二審法院認
    為上訴書狀未敘述理由或上訴有刑事訴訟法第362 條前段之
    情形者，應以判決駁回之，刑事訴訟法第361 條第1 項、第
    367 條前段定有明文。所謂不服第一審判決之具體理由，必
    係依卷內既有訴訟資料或提出新事證，指摘或表明第一審判
    決有何採證認事、用法或量刑等足以影響判決本旨之不當或
    違法，而構成應予撤銷之具體事由，始足當之；倘僅泛言原
    判決認定事實錯誤、違背法令、量刑失之過重或輕縱，而未
    指出具體事由，或形式上雖已指出具體事由，然該事由縱使
    屬實，亦不足以認為原判決有何不當或違法者，皆難謂係具
    體事由，俾與第二審上訴制度在請求第二審法院撤銷、變更
    第一審不當或違法之判決，以實現個案救濟及節制濫行上訴
    之立法目的相契合。是倘上訴人之上訴書狀雖述上訴理由
    ，惟並未具體述第一審判決有何不當或違法情形，即與未
    述具體理由無異，所為上訴，即非適法。
二、本件上訴人即被告甲○○不服原判決，上訴理由略以：被告
    在未被警方查獲之前，即自動向行政院衛生署指定之醫療機
    構請求治療，而接受在屏安醫院附設美沙冬替代療法戒毒，
    現仍持續治療中，檢察官未依毒品危害防制條例第21條第2
    項規定予以不起訴處分，卻逕予起訴，顯有違誤，為此請求
    撤銷原判決云云。
三、查本件係屏東縣警察局於98年5 月8 日偵辦謝士雲案時，經
    被告同意採其尿液，確呈嗎啡陽性反應，而查獲被告有於是
    日上午10時許，在其住處，有以注射方式施用第一級毒品海
    洛因之犯行，其於原審審理時亦坦承有施用海洛因之事實，
    原審依憑其自白及台灣檢驗科技股份有限公司濫用藥物檢驗
    報告等證據資料調查之結果，認定其犯行，所為證據之取捨
    及判斷，核無不合。上訴意旨僅以其於本件被查獲前，即至
    屏安醫院接受美沙冬治療，檢察官未予不起訴處分，即逕予
    起訴，顯有未當，為唯一理由，而於原判決究竟如何違背法
    令，並無一語涉及；況被告縱有接受美沙冬治療，然其係於
    治療中再犯施用第一級毒品罪，並非於施用毒品後，未被發
    覺前，即自動接受治療，而於治療中始經查獲，治療前施用
    毒品之犯行，即無毒品危害防制條例第21條第2 項檢察官應
    為不起訴處分規定之適用，揆諸首揭說明，難謂係具體理由
    ，其上訴自屬違背法律上之程式，應予駁回，並不經言詞辯
    論為之。
四、據上論斷，應依刑事訴訟法第367 條前段、第372 條，判決
    如主文。
中    華    民    國    99    年    1     月    4     日
                  刑事第四庭    審判長法  官  蕭權閔
                                      法  官  林水城
                                      法  官  陳吉雄
以上正本證明與原本無異。
如不服本判決應於收受本判決後10日內向本院提出上訴書狀，其
未敘述上訴理由者，並得於提起上訴後10日內向本院補提理由書
狀（均須按他造當事人之人數附繕本）「切勿逕送上級法院」。
中    華    民    國    99    年    1     月    6     日
                                      書記官  郭蘭蕙

司法院資訊處製作；財團法人民間司法改革基金會備份。
